【裁判字號】    97,訴,307
【裁判日期】    971009
【裁判案由】    違反槍砲彈藥刀械管制條例
【裁判全文】
臺灣宜蘭地方法院刑事判決               97年度訴字第307號
公  訴  人  臺灣宜蘭地方法院檢察署檢察官
被      告  甲○○
指定辯護人  本院公設辯護人乙○○
上列被告因違反槍砲彈藥刀械管制條例案件，經檢察官提起公訴
（97年度偵字第549號），本院判決如下：
    主  文
甲○○犯非法持有可發射金屬具殺傷力之槍枝罪，處有期徒刑壹
年陸月，併科罰金新台幣萬元，罰金如易服勞役，以新台幣壹
仟元折算壹日，附表編號一所示之物沒收；又犯非法持有可發射
金屬具殺傷力之槍枝罪，處有期徒刑壹年陸月，併科罰金新台幣
萬元，罰金如易服勞役，以新台幣壹仟元折算壹日，附表編號
二所示之物沒收。應執行有期徒刑貳年，併科罰金新台幣伍萬元
，罰金如易服勞役，以新台幣壹仟元折算壹日，緩刑伍年，附表
所示之物均沒收。
    事  實
一、甲○○係設於宜蘭縣宜蘭市○○路149號「飛行船模型店」
    之負責人，先於民國96年5月間，受「林建榮」交付附表編
    號一可發射金屬彈丸具有殺傷力之改造空氣長槍SP100型1枝
    （槍枝管制編號0000000000號），而未經許可持有該具有殺
    傷力之改造空氣長槍。再於96年10月間，受居住台北縣貴寮
    鄉某客人交付附表編號二可發射金屬彈丸具有殺傷力之改造
    空氣長槍SP100型1枝（槍枝管制編號0000000000號），而未
    經許可持有該具有殺傷力之改造空氣長槍。甲○○即將上開
    改造空氣長槍2枝放置於其經營之「飛行船模型店」內。嗣
    於97年1月28日下午5時50分許，為警持搜索票至甲○○經營
    之「飛行船模型店」執行搜索時，當場查獲附表所示之改造
    空氣長槍2枝扣案。
二、案經宜蘭縣政府警察局羅東分局報請臺灣宜蘭地方法院檢察
    署檢察官偵查起訴。
    理  由
一、訊據被告甲○○於偵查及本院審理中，對於上開持有附表所
    示改造空氣長槍2枝等情不諱，復有本院97年度聲搜字第29
    號搜索票、宜蘭縣政府警察局羅東分局搜索扣押筆錄、扣押
    物品目錄表等件在卷可稽。再扣案如附表所示改造空氣長槍
    送請內政部警政署刑事警察局鑑定後，認「壹枝（槍枝管制
    編號0000000000），認係氣體動力式槍枝，以小型高壓氣體
    鋼瓶內氣體為發射動力，槍管與槍身分離，惟仍可以手持方
    式擊發使用，經以金屬彈丸試測三次，其中彈丸（直徑
    6.0mm 、重量0.88g）最大發射速度為204公尺/秒，計算其
    動能為18焦耳，換算其單位面積動能為64焦耳/平方公分。
    」、「壹枝（槍枝管制編號0000000000），認係氣體動力式
    槍枝，以小型高壓氣體鋼瓶內氣體為發射動力，經以金屬彈
    丸試測三次，其中彈丸（直徑6.0mm、重量0.88g）最大發射
    速度為146公尺/秒，計算其動能為9.3焦耳，換算其單位面
    積動能為33焦耳/平方公分。」，有該局97年3月25日刑鑑字
    第0970022099號槍彈鑑定書在卷可證（偵卷第18至24頁）。
    復依內政部警政署刑事警察局對槍枝殺傷力定義，係以槍枝
    在最具威力的適當距離，以彈丸可穿入人體皮肉層之動能為
    基準。而殺傷力之相關數據，依日本科學警察之研究結果，
    彈丸單位面積動能達20焦耳/平方公分，則足以穿入人體皮
    肉層，而依內政部警政署刑事警察局對活豬作射擊測試結果
    ，彈丸單位面積動能達24焦耳/平方公分，則足以穿入豬隻
    皮肉層，亦有前開刑鑑字第0970022099號槍彈鑑定書可參。
    綜上所述，本件事證明確，被告持有具殺傷力之改造空氣長
    槍犯行堪以認定，應依法論科。
二、核被告前開犯行，係犯槍砲彈藥刀械管制條例第8條第4項未
    經許可持有改造槍枝罪。被告先後於96年5月及同年10月，
    各自「林建榮」及居住台北縣貢寮鄉某客人處取得附表所示
    改造槍枝，其犯意各別、行為互殊，應予分論併罰。被告經
    營商店，一時不察而自客戶處取得具殺傷力之改造槍枝，但
    於持有改造槍枝期間中，未持該槍枝另為犯罪之用，且於犯
    後均坦承犯行，深具悔意，衡以槍砲彈藥刀械管制條例第8
    條第4項之法定本刑為3年以上10年以下有期徒刑，併科新台
    幣700萬元以下罰金，被告因一時失慮致罹重典，情輕法重
    ，本院衡其犯罪情狀在客觀上足以引起一般同情，倘科以其
    上開法定最低之刑，實嫌過重，爰依刑法59條之規定，均減
    輕其刑。爰審酌被告持有具殺傷力之改造槍枝，對於社會治
    安造成之危害，但於犯後均坦承犯行、態度良好等一切情狀
    ，就其所犯上開2罪分別量處如主文所示之刑，並定其應執
    行刑，及就罰金部分諭知易服勞役之折算標準，以示懲儆。
    查被告前未曾受有期徒刑以上刑之宣告，有卷附臺灣高等法
    院被告全國前案紀錄表可按，因一時失慮，致罹刑典，且尚
    有2名年幼子女須撫養（各為90年8月21日、92年5月15日出
    生，詳細年籍詳卷附戶籍謄本），經此起訴審判，當知所警
    惕，信無再犯之虞，本院認所宣告之刑以暫不執行為適當，
    併諭知緩刑5年，以啟自新。
三、扣案如附表所示之改造空氣長槍SP100型2枝（槍枝管制編號
    0000000000、0000000000號），具有殺傷力而屬違禁物，應
    依刑法第38條第1項第1款規定宣告沒收。
據上論斷，應依刑事訴訟法第299條第1項前段，槍砲彈藥刀械管
制條例第8條第4項，刑法第11條前段、第42條第3項、第51條第
5款、第7款、第59條、第74條第1項第1款、第38條第1項第1款，
判決如主文。
本案經檢察官郭欣怡到庭執行職務
中    華    民    國    97    年    10    月    9     日
                  刑事第四庭審判長法  官  謝佩玲
                                  法  官  陳嘉年
                                  法  官  辜漢忠
以上正本證明與原本無異。
如不服本判決應於收受本判決後10日內向本院提出上訴書狀，並
應敘述具體理由。若未敘述理由者，應於上訴期間屆滿後20日內
向本院補提理由書狀(均須按他造當事人之人數附繕本)。
                                  書記官  許麗汝
中    華    民    國    97    年    10    月    13    日
附表
┌───┬──────────────────────┐
│編  號│    應  沒  收  之  物                      │
├───┼──────────────────────┤
│一    │改造空氣長槍SP100型壹枝（槍枝管制編號：     │
│      │0000000000號）                              │
├───┼──────────────────────┤
│二    │改造空氣長槍SP100型壹枝（槍枝管制編號：     │
│      │0000000000號）                              │
└───┴──────────────────────┘
附錄本案論罪科刑法條：
槍砲彈藥刀械管制條例第8條第4項
未經許可，持有、寄藏或意圖販賣而陳列第1項所列槍枝者，處3
 年以上10年以下有期徒刑，併科新臺幣700萬元以下罰金。


司法院資訊處製作；財團法人民間司法改革基金會備份。
